臺灣高等法院臺中分院刑事判決　　　　94年度上訴字第2012號
上　訴　人
即　被　告　乙○○
上列上訴人因毒品危害防制條例案件，不服臺灣彰化地方法院94
年度訴字第594號中華民國94年6月30日第一審判決（起訴案號：
臺灣彰化地方法院檢察署94年度毒偵字第1034號；併辦案號：94
年度毒偵字第2076、2822號），提起上訴，本院判決如下：
    主  文
上訴駁回。
    事  實
一、乙○○前因施用毒品案件，經觀察、勒戒後，認無繼續施用
    毒品之傾向，於民國（下同）90年3月1日執行完畢釋放出所
    ，由臺灣彰化地方法院檢察署檢察官於90年3月2日以89年度
    毒偵字第5423號為不起訴處分確定。又因違反毒品危害防制
    條例案件，經法院判處有期徒刑6月，如易科罰金以300元折
    算1日確定，於93年8月24日易科罰金執行完畢。詎仍不知悔
    改，於上開觀察、勒戒執行完畢釋放出所後五年內，復基於
    施用第一級毒品海洛因之概括犯意，自94年 1月初某日起至
    同年6月1日止，在彰化縣彰化市○○里○○路137巷16弄5號
    住處內，以將海洛因摻入香菸中點火燃燒吸食煙氣之方式，
    連續施用第一級毒品海洛因多次，施用頻率約為每日2至3次
    。又另基於施用第二級毒品之概括犯意，自94年 1月初起至
    同年6月1日止，在同上住處，以將安非他命置於玻璃管內，
    點火燃燒吸食煙氣之方式，連續施用第二級毒品安非他命多
    次，施用頻率約為每日1次。嗣先後：於94年1月11日上午
    10時 5分許，在彰化縣彰化市○○里○○路○段326之3號7樓
    居所內為警查獲。於94年 1月13日中午12時40分許，在上
    址居所為警查獲，並當場扣得其與友人李俊生（由警另案處
    理）所持有之第一級毒品海洛因 1包（淨重0.62公克）、第
    二級毒品安非他命 1包 (毛重約0.2公克)，及摻有海洛因之
    香菸1支等物。又於94年6月1日晚間8時50分許，在彰化縣
    彰化市○○路○段791號為警查獲，並當場扣得乙○○所持有
    之第一級毒品海洛因2包（毛重各為0.1公克）、摻有海洛因
    之香菸3支，及其所有供施用海洛因使用之塑膠鏟管2支等物
    ，始悉上情。
二、案經彰化縣警察局彰化分局報請臺灣彰化地方法院檢察署檢
    察官偵查起訴及移送併案審理。
    理  由
一、上開事實，業據上訴人即被告乙○○（下稱被告）坦承不諱
    ，並有法務部調查局鑑定通知書 1紙（參原審卷第11頁）附
    卷可稽，及海洛因 3包（其中1包淨重0.62公克，另2包毛重
    各為0.1公克）、安非他命 1包（毛重約0.2公克）、摻有海
    洛因之香菸4支、塑膠鏟管2支扣案為憑。且被告於前揭時地
    獲案後，經警採其尿液送驗結果，均呈安非他命類及嗎啡陽
    性反應（施用海洛因者會在其體內代謝為嗎啡成分殘留，並
    經由尿液排出），有彰化縣衛生局煙毒尿液檢驗成績書、尿
    液代號與真實姓名對照認證單各 3份在卷足參，足徵被告前
    揭自白應屬實情。而被告前因施用毒品案件，經觀察、勒戒
    後，認無繼續施用毒品之傾向，於90年3月1日執行完畢釋放
    出所，由臺灣彰化地方法院檢察署檢察官於90年3月2日以89
    年度毒偵字第5423號為不起訴處分確定等情，有臺灣高等法
    院被告前案紀錄表、刑案資料查註紀錄表、不起訴處分書各
    1份附卷可按。本案事證已臻明確，被告犯行洵堪認定。
二、查被告前因施用毒品案件，經觀察、勒戒執行完畢並釋放後
    ，復於五年內再度施用第一、二級毒品海洛因及安非他命，
    核其所為，係犯毒品危害防制條例第10條第1項、第2項之施
    用第一、二級毒品罪。被告為供自己施用之目的而持有上開
    毒品，其於施用前後持有海洛因及安非他命之低度行為，應
    各為施用之高度行為所吸收，不另論罪。又被告先後多次施
    用第一、二級毒品海洛因及安非他命犯行，均屬時間緊接，
    方法相同，各觸犯構成要件相同之罪名，顯係各基於概括犯
    意反覆為之，均應依連續犯之規定論以一罪，並皆依法加重
    其刑。至其所犯上開二罪間，犯意各別，行為互殊，應予分
    論併罰。再被告前因違反毒品危害防制條例案件，經原審法
    院以93年度訴字第508號判決判處有期徒刑6月，如易科罰金
    以300元折算1日確定，於93年 8月24日易科罰金執行完畢，
    有臺灣高等法院被告前案紀錄表及刑案資料查註紀錄表在卷
    可按，其受有期徒刑之執行完畢，五年內再犯本件法定本刑
    有期徒刑以上之罪，為累犯，均應依法各遞加重其刑。另被
    告於94年1月13日凌晨1時許以外之施用第一級毒品海洛因犯
    行，及於94年1月13日中午12時40分許或其前4日內某時以外
    之施用第二級毒品安非他命犯行，雖未經檢察官詳載於起訴
    書內，然此因與其餘業經記明公訴意旨之施用海洛因及安非
    他命犯行有連續犯之裁判上一罪關係，應為起訴效力所及，
    基於審判不可分原則，法院自應併予審理，附此敘明。
三、從而，原審引據刑事訴訟法第273條之1第1項、第 299條第1
    項前段，毒品危害防制條例第10條第1項、第2項，刑法第11
    條前段、第56條、第47條、第51條第 5款規定，及審酌被告
    曾因毒品案件經判處徒刑執行完畢，並接受觀察、勒戒後，
    又再施用海洛因及安非他命，足見其自制能力未足，有接受
    相當期間監禁教化之必要，且其於94年 1月11日為警查獲後
    ，仍繼續施用毒品不輟，顯見其毒癮已深，惡性不容輕忽；
    惟念其施用毒品固戕害個人健康至鉅，然就他人權益之侵害
    尚屬有限，及其犯罪目的、手段、犯後坦承犯行之態度、智
    識程度等一切情狀，分別量處被告有期徒刑一年及六月，並
    定其應執行刑為有期徒刑一年四月。復以扣案之海洛因3 包
    （其中1包淨重0.62公克，另 2包毛重各為0.1公克）、安非
    他命1包（毛重約0.2公克），係為毒品危害防制條例第 2條
    第 2項第1、2款所稱之第一、二級毒品；扣案摻有海洛因香
    菸 4支，因與附著其上之海洛因無從析離，應視同第一級毒
    品海洛因，均依同條例第18條第 1項前段之規定，沒收銷燬
    之。另扣案之塑膠鏟管 2支，則為被告所有供施用海洛因使
    用之物，業據被告於警詢時供承至明，併依刑法第 38條第1
    項第 2款之規定，宣告沒收。且併為敘明其餘扣案之注射針
    筒等吸毒工具，因無證據證明確屬被告所有，爰認無併予諭
    知沒收之必要。核諸原判決之認事用法均無不當，量刑亦屬
    妥適，被告徒以原審量刑過重為由提起上訴而指摘原判決不
    當，殊非有據，其上訴為無理由，應予駁回。
據上論結，應依刑事訴訟法第368條，判決如主文。
本案經檢察官甲○○到庭執行職務。
中　　華　　民　　國　　94　　年　　11　　月　　24　　日
              刑事第十一庭  審判長法　官  黃  梅  月
                                  法　官  林  宜  民
                                  法　官  林  欽  章
上列正本證明與原本無異。
第一級毒品部分得上訴；第二級毒品部分不得上訴。
如不服本判決應於收受送達後十日內向本院提出上訴書狀，其未
敘述上訴之理由者並得於提起上訴後十日內向本院補提理由書（
均須按他造當事人之人數附繕本）。
                                  書記官  巫  彥  佳
中　　華　　民　　國　　94　　年　　11　　月　　24　　日
附錄本案論罪科刑法條：
毒品危害防制條例第10條第1項、第2項
施用第一級毒品者，處六月以上五年以下有期徒刑。
施用第二級毒品者，處三年以下有期徒刑。
